* Conexiones: 1 y 2 son las terminales del motor DC
.SUBCKT MOTOR_DC_10V 1 2

* --- PARTE ELÉCTRICA ---
* R_armadura y L_armadura (Bobinado del rotor)
R1 1 internal 1.5
L1 internal 3 2mH

* Fuente de voltaje dependiente (FCEI / Back-EMF)
* En ngspice las fuentes dependientes no lineales usan la letra B y V=
B_BACKEMF 3 2 V=V(w)*0.05

* --- PARTE MECÁNICA (Conversión Electromecánica) ---
* Fuente de corriente dependiente (Torque del motor)
* En ngspice se usa I= para fuentes de corriente arbitrarias
B_TORQUE 0 w I=I(B_BACKEMF)*0.05

* Inercia del rotor (Simulada con un condensador: 10uF)
C_INERCIA w 0 10uF

* Fricción y Carga Mecánica (Simulada con una resistencia)
R_CARGA w 0 100

.ENDS MOTOR_DC_10V