* Modelo SPICE para Capacitor Electrolítico de Potencia (100mF)
* Pines: 1 = Positivo (+), 2 = Negativo (-)
* Basado en parámetros reales para filtrado de fuentes y motores

.SUBCKT CAP_100mF 1 2
C1 1 3 100m
R_ESR 3 4 15m
L_ESL 4 2 30n
R_LEAK 1 2 10k
.ENDS